臺灣士林地方法院刑事判決　　　　　　100年度審簡上字第6號
　　上　訴　人
　　即　被　告　潘扶榮
上列上訴人即被告因家庭暴力罪之傷害案件，不服本院士林簡易
庭民國99年12月7 日99年度士簡字第984 號第一審刑事簡易判決
（聲請簡易判決處刑案號：臺灣士林地方法院檢察署99年度偵字
第13249 號），提起上訴，本院管轄之第二審合議庭判決如下：
    主  文
上訴駁回。
潘扶榮緩刑貳年，緩刑期內付保護管束。
    事實及理由
一、本案經本院審理結果，認第一審判決被告潘扶榮係犯刑法第
    277 條第1 項普通傷害罪，量處拘役40日，並諭知如易科罰
    金以新臺幣（下同）1,000 元折算1 日，其認事、用法及量
    刑均無不當，應予維持，除引用第一審判決書記載之犯罪事
    實、證據及理由（如附件判決書）外，並補充被告於本院審
    理程序時之自白（參見本院卷第18-1頁）。
二、被告上訴意旨略以：被告潘扶榮確有於民國99年9 月12日晚
    上11時30分許，因妻子即告訴人蔡淑晶攜子外出晚歸發生口
    角，並於要求告訴人行房遭拒後，一時氣憤心有不甘而咬傷
    告訴人之嘴唇，惟事後已獲得告訴人之原諒，雙方達成和解
    ，告訴人並有意撤回傷害之告訴，請求撤銷原判決，從輕量
    刑云云。
三、經查：
  (一)按量刑之輕重，係事實審法院得依職權自由裁量之事項，茍
    已斟酌刑法第57條各款所列情狀而未逾越法定刑度，則不得
    遽指為違法；又刑罰之量定屬法院自由裁量之職權行使，但
    仍應審酌刑法第57條所列各款事由及一切情狀，為酌量輕重
    之標準，並非漫無限制，在同一犯罪事實與情節，如別無其
    他加重或減輕之原因，下級法院量定之刑，亦無過重或失輕
    之不當情形，則上級法院對於下級法院之職權行使，原則上
    應予尊重。
  (二)上訴人即被告潘扶榮於檢察官偵查中及本院審理中均坦承犯
    行，且有原審判決所列證據可資佐證，足認被告確有普通傷
    害之犯行，原審法院認被告所為，係犯刑法第277 條第1 項
    之普通傷害罪，援引刑事訴訟法第449 條第1 項、第3 項、
    第454 條，刑法第277 條第1 項、第41條第1 項，刑法施行
    法第1 條之1 ，量處被告拘役40日，並諭知如易科罰金以1,
    000 元折算1 日，其認事用法並無違誤，量刑亦屬妥適，上
    訴人空言指摘原審量刑不當，難認為有理由，應予駁回。
四、末查，被告前未曾因故意犯罪受有期徒刑以上刑之宣告，有
    臺灣高等法院被告前案紀錄表1 份在卷可佐。本件第一審刑
    事判決後，被告與告訴人蔡淑晶已達成和解，告訴人並於10
    0 年1 月3 日向本院具狀撤回刑事告訴，有雙方書立之協議
    書影本1 紙及告訴人提出之刑事撤回告訴狀1 份附卷可考（
    參見本院卷第5 頁至第7 頁），告訴人於本院審理中亦當庭
    表示願意原諒被告，給予被告自新之機會，被告因一時失慮
    ，致罹刑章，且犯後始終坦承犯行，甚有悔意，本院衡酌上
    情，認被告經此偵審程序及科刑教訓後，應當知所警惕，信
    無再犯之虞，原審法院宣告之刑以暫不執行為適當，爰依刑
    法第74條第1 項第1 款規定併予宣告緩刑2 年，以啟自新。
    又犯家庭暴力罪而受緩刑之宣告者，在緩刑期內應付保護管
    束，此觀家庭暴力防治法第38條第1 項規定自明，爰依前揭
    規定，諭知被告於緩刑期內付保護管束，以資矯正。
據上論斷，應依刑事訴訟法第455 條之1 第1 項、第3 項、第36
8 條、第373 條，刑法第74條第1 項第1 款，家庭暴力防治法第
38條第1 項，判決如主文。
本案經檢察官朱學瑛到庭執行職務。
中    華    民    國   100    年    1     月    31    日
                  刑事第一庭審判長法  官  李育仁
                                  法  官  王沛雷
                                  法  官  莊明達
以上正本與原本無異。
本件不得上訴。
                                  書記官  張竣閔
中    華    民    國   100    年    1     月    31    日
本案論罪科刑法條依據：
中華民國刑法第277 條第1 項
傷害人之身體或健康者，處3 年以下有期徒刑、拘役或1 千元以
下罰金。